臺灣板橋地方法院交通事件裁定　　　　　　　　　九十二年度交聲字第一二五二號
　　原處分機關　交通部公路總局臺北區監理所
　　異　議　人　乙○○
　　即受處分人
右列受處分人因違反道路交通管理處罰條例案件，對於交通部公路總局臺北區監理所
於民國九十二年七月十七日以北監營字第裁四○－ＣＶ0000000號所為之裁決
處分（原舉發案號：臺北縣政府警察局九十二年五月三十日北縣警交字第ＣＶ000
0000號），聲明異議，本院裁定如左：
    主  文
異議駁回。
    理  由
一、原處分意旨略以：異議人即受處分人乙○○於民國九十二年五月十九日七時五十
    一分許，騎乘車號：ＦＥ八－六八二號重型機車，行經臺北縣泰山鄉○○路與新
    生路口時，因行經有燈光號誌管制之交岔路口闖紅燈，經警拍照逕行舉發，乃依
    道路交通管理處罰條例第五十三條及第六十三條第一項第三款之規定，裁處罰鍰
    新臺幣一千八百元，並記違規點數三點。
二、異議意旨略以：本件據以逕行舉發伊違規闖紅燈之照片，其上並無交通號誌之紅
    燈指示；又舉發照片顯示另有他車於伊身旁同向行駛，而對向車道亦有車輛正行
    進當中，故並無法證明伊有闖紅燈之違規事實，爰聲明異議，請求撤銷原處分云
    云。
三、按汽車駕駛人，行經有燈光號誌管制之交岔路口闖紅燈者，處新臺幣一千八百元
    以上五千四百元以下罰鍰；又汽車駕駛人有第五十三條情形時，除依原條款處罰
    鍰外，並記違規點數三點，道路交通管理處罰條例第五十三條、第六十三條第一
    項第三款分別定有明文。
四、經查，本件異議人即受處分人乙○○確於九十二年五月十九日七時五十一分許，
    騎乘車號：ＦＥ八－六八二號重型機車直行臺北縣泰山鄉○○路，於行經有燈光
    號誌管制之明志路、新生路交岔路口闖紅燈之違規事實，業經證人即臺北縣政府
    警察局新莊分局巡佐甲○○到庭結證在卷，並有臺北縣政府警察局九十二年五月
    三十日北縣警交字第ＣＶ0000000號舉發違反道路交通管理事件通知單正
    本一紙附卷可稽，復經臺北縣政府警察局新莊分局查處無誤，有該分局九十二年
    七月八日新警交裁字第○九二○○二一七八一號書函影本一份在卷足參。次查，
    證人甲○○巡佐於本院調查時已到庭證稱：「本件違規舉發單是我所舉發的，照
    片也是我所拍攝的，我當時是執行明志國小學童上課的安全維護勤務‧‧‧當時
    明志路口已經是紅燈，我在吹哨子後，義工媽媽便將護欄放下來擋住明志路上的
    車子，異議人在護欄放下來之後還騎乘機車從護欄中間的隙縫闖紅燈‧‧‧當時
    除了異議人的機車外，異議人機車右前方還有另一台機車闖紅燈，只是照片沒有
    顯示，所以無法舉發，我確定當時明志路口是紅燈‧‧‧照片上對面另一台ＢＭ
    Ｗ的轎車也是在停止中，我在該處執行勤務三、四年了，我可以掌握該路口違規
    狀態」、「‧‧‧我看到這二台車子都是在護欄放下來後，機車再從護欄隙縫穿
    過去，我都是看到紅燈時才會吹哨子，吹哨子之後才走到路中間，之後義工媽媽
    才會將護欄放下來，異議人是在我已經吹完哨子之後、義工媽媽已經將護欄放下
    來後才穿越護欄的隙縫，我確定他是闖紅燈，而非搶黃燈」等語，復衡諸證人與
    異議人素不相識，並無宿怨，亦無仇隙，應無甘冒自身觸犯偽證罪之風險而設詞
    誣攀異議人之理，其證言應堪採信，足認異議人於前述時地確有騎乘上開機車闖
    紅燈之違規事實無訛。異議人空言否認前開違規行為，復於本院調查時到庭辯稱
    其係搶黃燈云云，無非事後卸責之詞，不足採信。綜上所述，本件事證明確，異
    議人前開違規行為堪以認定。是原處分機關據以援引上開規定，對異議人裁處罰
    鍰新臺幣一千八百元，並記違規點數三點，於法並無違誤或不當之處。本件異議
    為無理由，應予駁回。
據上論斷，應依道路交通案件處理辦法第十九條，裁定如主文。
中      華      民      國    九  十  三    年      一    月    十  五  日
                                  臺灣板橋地方法院交通法庭
                                      法    官  高  奕  驤
右正本證明與原本無異。
如不服本裁定，應於裁定送達後五日內向本院提出抗告狀。
                                      書 記 官  廖  舜  宜
中      華      民      國    九  十  三    年      一    月    十  五  日
